【裁判字號】    92,全聲,52
【裁判日期】    920227
【裁判案由】    
【裁判全文】
臺灣桃園地方法院民事裁定  九十二年度全聲字第五二號
    聲  請  人
    即債 務 人  甲○○
    相  對  人
    即債 權 人  乙○○
右當事人間聲請假扣押事件，債務人聲請撤銷假扣押，本院裁定如左：
    主      文
本院於民國八十六年十月二十三日所為之八十六年度全天字第二七六九號假扣押裁定
關於甲○○部分撤銷之。
聲請程序費用由相對人負擔。
    理      由
一、按假扣押之原因消滅或其他命假扣押之情事變更者，債務人得聲請撤銷假扣押裁
    定，民事訴訟法第五百三十條第一項定有明文。所謂假扣押原因消滅，係指已無
    日後不能強制執行或甚難執行之虞之謂；所謂其他命假扣押之情事變更，則指債
    權人依假扣押保全之請求已經消滅或經本案判決予以否定或已喪失其請求假扣押
    之權利各情形而言，最高法院八十三年度台抗字第二一七號裁判意旨參照。
二、本件聲請意旨略以：相對人於民事起訴前，向鈞院聲請假扣押裁定，經鈞院以八
    十六年度全天字第二七六九號裁定准以新台幣（下同）四十三萬二千元為聲請人
    供擔保後，得對聲請人所有財產在一百二十九萬五千元範圍內予以假扣押，相對
    人並依上開裁定提供擔保後，以鈞院八十六年度執全字第一九七五號假扣押強制
    執行程序假扣押聲請人財產在案，並即向鈞院提起民事訴訟，嗣經鈞院中壢簡易
    庭判決聲請人敗訴，經聲請人上訴，鈞院以八十八年度簡上字第八六號改判聲請
    人勝訴確定。茲因相對人之假扣押本訴已經判決敗訴，爰依民事訴訟法第五百三
    十條第一項規定，聲請撤銷假扣押裁定等語，並提出台灣桃園地方法院八十六年
    度全天字第二七六九號假扣押裁定一份、執行命令二份、八十七年度壢簡字第四
    八九號民事判決一份、八十八年度簡上字第八六號民事判決暨確定證明書各一份
    為證。
三、經查，本件相對人於民國八十六年十月二十一日以聲請人代理相對人於群益證券
    股份有限公司中壢分公司買賣股票，惟於八十六年一月十三日、六月十七日、七
    月十日藉故轉帳二十五萬元、六十四萬五千元及現款四十萬元至聲請人私人銀行
    戶頭內，言明為價購股票，然經相對人查證，並未有價購之事實，嗣經相對人向
    聲請人催索，聲請人亦置之不理，因此主張聲請人負欠其一百二十九萬五千元債
    務，並據以聲請對聲請人之財產予以假扣押，經本院於八十六年十月二十三日以
    八十六年度全天字第二七六九號假扣押裁定准許之。而相對人對於聲請人之上開
    債權業已經相對人向本院提起訴訟，歷經本院中壢簡易庭、民事庭一、二審判決
    相對人敗訴確定之事實，業據本院依職權調閱本院八十六年度全天字第二七六九
    號假扣押卷宗、八十八年度簡上字第八六號清償債務卷宗核對屬實。從而，相對
    人聲請假扣押之情事業已變更，揆諸前揭說明，聲請人所請，自應准許。
四、爰依民事訴訟法第五百三十條第一項、第九十五條、第七十八條，裁定如主文。
中      華      民      國    九十二    年      二      月    二十七    日
                                        臺灣桃園地方法院民事第一庭
~B法      官  黃若美
右正本證明與原本無異
如不服本裁定應於送達後十日內向本院提出抗告狀，並應繳納抗告費新台幣四十五元
。
中      華      民      國    九十二    年      三      月    十二      日
~B法院書記官  劉德壽


司法院資訊處製作；財團法人民間司法改革基金會備份。
